臺灣高等法院臺南分院刑事判決　　　　　　　 九十一年度上易字第八七號　　 Ｇ
　　　上　訴　人
　　　即　被　告　甲　○　○
右上訴人因傷害案件，不服臺灣臺南地方法院九十年度易字第二一三三號中華民國九
十年十一月廿七日第一審判決（起訴案號：臺灣臺南地方法院檢察署九十年度偵字第
八六四六號），提起上訴，本院判決如左：
      主      文
上訴駁回。
      事      實
一、甲○○、乙○○與丙○○○為鄰居，甲○○於民國九十年四月六日十二時四十五
    分許，駕駛自用小客車從丙○○○門前經過，不慎壓壞丙○○○所有之花盆後，
    與丙○○○發生爭執，甲○○及乙○○明知拉扯丙○○○，會造成丙○○○站立
    不穩跌倒受傷，而丙○○○跌倒受傷亦不違反渠等本意，竟仍基於傷害人身體之
    犯意聯絡，與丙○○○發生拉扯，致丙○○○跌倒後受有雙前臂、雙膝鈍傷併皮
    下瘀血及上唇淺裂傷之傷害。
二、案經丙○○○告訴由台灣台南地方法院檢察署檢察官偵查起訴。
      理      由
一、訊據上訴人即被告甲○○、乙○○二人均矢口否認有何傷害犯行，並辯稱：當時
    係因丙○○○以安全帽要打其等之母親，其等為防衛其母受傷害，才以手將告訴
    人之安全帽推開，其等為保護母親安全而與告訴人發生拉扯並非有意傷害告訴人
    云云。惟查：
（一）前述犯罪事實，業據告訴人丙○○○在偵、審中指訴甚詳，並有診斷書一紙在
      卷可參。雖告訴人指訴之情節，不無言過其情之嫌，惟被告二人因開車不慎壓
      壞告訴人所有花盆之細故，而與告訴人發生爭執進而拉扯，被告二人均屬年輕
      力壯，彼二人聯手推開告訴人，以致告訴人站立不穩而跌倒受傷，應屬顯而易
      見，被告二人有傷害告訴人丙○○○情事，應該沒有疑義。
（二）被告雖辯稱當時因告訴人丙○○○要以安全帽打其母親，其等為防衛其母受傷
      害，才以手將告訴人推開，發生拉扯云云。然此為告訴人丙○○○所堅詞否認
      ，且被告二人年輕力壯，設若告訴人丙○○○確有持安全帽要打人，以被告二
      人之力，奪走安全帽乃輕而易舉之事，焉有聯手推倒告訴人之理？足見被告二
      人推倒告訴人應非為保護母親安全而為之行為。
（三）綜上所述，足見被告二人所辯均係卸責之詞，不足採信。本件事證已臻明確，
      被告二人傷害之犯，已可以認定。
二、核被告傷害人之身體，所為係犯刑法第二百七十七條第一項之傷害罪。被告二人
    有犯意聯絡及行為分擔，皆為共同正犯。原審以被告罪證明確，因予適用刑法第
    二百七十七條第一項、第二十八條、第四十一條第一項前段、罰金罰鍰提高標準
    條例第一條前段、第二條，並審酌被告等品性及其犯罪之動機、目的、手段、所
    生危害、犯後態度等一切情狀，各量處被告二人拘役五十日，並諭知易科罰金折
    算標準。本院經核原判決認事用法，並無不合，量刑亦稱妥適。被告上訴意旨，
    猶執前詞，否認犯罪，為無理由，應予駁回。
據上論結，應依刑事訴訟法第三百六十八條，判決如主文。
本案經檢察官羅清溪到庭執行職務。
中    華    民    國      九十一      年      二      月      二十一    日
                                  臺灣高等法院臺南分院刑事第四庭
                                      審判長法官  陳    義    仲
                                            法官  楊    子    莊
                                            法官  蔡    崇    義
右正本證明與原本無異。
不得上訴。
                                      法院書記官  李    育    儒
中    華    民    國      九十一      年      二      月     二十二     日
附錄本案論罪科刑法條全文：
刑法第二百七十七條第一項：傷害人之身體或健康者，處三年以下有期徒刑、拘役或
                          一千元以下罰金。
